.臺灣臺中地方法院刑事判決　　　　　　　　　　　　　九十四年度易字第九二?
　　公　訴　人　台灣台中地方法院檢察署檢察官
　　被　　　告　丙○○
　　選任辯護人　蔡嘉容律師
　　被　　　告　壬○○
右列被告等因恐嚇取財等案件，經檢察官提起公訴（九十四年度偵字第一○七六、四
二○四號），被告於準備程序中就被訴事實為有罪之陳述，受命法官於聽取當事人之
意見後，由本院合議庭裁定以簡式審判程序判決如左：
    主  文
丙○○共同連續意圖為自己不法之所有，以恐嚇使人將本人之物交付，處有期徒刑壹
年。
壬○○共同連續意圖為自己不法之所有，以恐嚇使人將本人之物交付，累犯，處有期
徒刑壹年肆月。
    犯罪事實
一、壬○○曾於民國九十年間，因槍砲彈藥刀械管制條例及重利案件，經臺灣高等法
    院臺中分院分別判處有期徒刑一年二月、六月，應執行有期徒刑一年六月確定，
    甫於九十二年四月十三日假釋期滿未經撤銷，以已執行論，猶不知悔改，仍與丙○○謀議竊車勒贖。二人意圖為自己不法之所有，並基於概括犯意之聯絡，先於
    九十三年十二月間，依報紙廣告向不詳人士租用華南銀行淡水分行帳號0000
    00000000號戶名高天賜、華南銀行水湳分行帳號0000000000
    00號戶名鍾國華、陽信銀行新莊分行帳號00000000000000號戶
    名周育民等帳戶，另在台中市第一廣場購得0000000000、00000
    00000、0000000000等行動電話門號專供擄車勒贖之用。自九十
    三年十二月三十日起，連續於下列所示時間、地點，由丙○○駕駛Ｃ三─二○九
    二號自用小客車把風及接應，壬○○持客觀上具危險性可供兇器使用已磨尖之鐵
    製六角扳手，撬毀車門鎖及啟動汽車鎖，竊取小貨車（毀損部分未據告訴），得
    手後，再打電話恐嚇車主交付款項，使車主心生畏佈，依指示匯款至前開銀行帳
    戶，取得款項後再朋分花用；連續於(一)、於九十三年十二月三十日凌晨，在台中
    市○區○○街一一四號，由丙○○把風，壬○○持六角扳手竊取乙○○所有車號
    三Ｓ─○九四二號自用小貨車。得手後，打電話向乙○○恐嚇交付款項，使乙○○心生畏怖，於同月三十一日匯款新台幣（下同）二萬五千元至其指定之前開華
    南銀行淡水分行高天賜帳戶。壬○○、丙○○等人於取得款項後，並未告知贓車
    所在，嗣為警方尋獲通知領回。(二)、於九十三年十二月三十一日上午某時，在台
    中市○○路○段附近，由丙○○把風，壬○○持六角扳手竊取甲○○所有，交由
    石安磊持有使用之車號一○五五─ＧＤ號自用小貨車。得手後，於同日下午二時
    許，打電話向石安磊恐嚇交付三萬元款項，尚未得逞。嗣為石安磊自行在台中市
    ○○路、青海路口尋獲。(三)、於九十四年一月四日零時四十分許，在台中市○○
    路附近，由壬○○持六角扳手竊取戊○○持有車號Ｗ九─三七三一號自用小客車
    （車主鄧水妹）。戊○○發現遭竊後，即通知友人協尋，約一小時內，即在附近
    尋獲。壬○○與丙○○仍於同日十八時三分許，打電話向戊○○恐嚇交付財物，
    未得逞。(四)、於九十三年十二月三十一日，在台中市○○○街十號前，由丙○○
    把風，壬○○持六角扳手竊取辛○○所有車號三Ｒ─三八四七號自用小貨車。得
    手後，於同日上午十一時許，打電話向辛○○恐嚇交付款項，使辛○○心生畏怖
    ，於同日十五時許，匯款二萬八千元至指定之華南銀行淡水分行高天賜帳戶。(五)
    、於九十三年十二月三十日凌晨五時許，在台中市○○區○○路一四二號前，由
    丙○○把風，壬○○持六角板手竊取丁○所有車號ＯＮ─二二五二號自用小貨車
    ，得手後，於同日上午九時許，打電話向丁○恐嚇交付財物，使丁○心生畏怖，
    於同日下午匯款三萬一千元至其指定之華南銀行淡水分行高天賜帳戶。(六)、於九
    十四年一月三日六時許，在台中縣石岡鄉○○路五十九號之一前，由丙○○把風
    ，壬○○持六角板手竊取蔡金火持有之車號Ｍ一─六四五七號自用小貨車（車主
    為子○○）。得手後，停置在台中市○○路六十二之一號旁巷子內。嗣壬○○、
    丙○○即打電話向蔡金火恐嚇其匯款至華南銀行水湳分行鍾國華帳戶，尚未得逞
    。(七)、於九十四年一月四日凌晨三時許，在台中市○○路○段一七一號前，由丙○○把風，壬○○持六角扳手竊取癸○○持有之車號ＮＫ─五七三八號自用小貨
    車（車主蔡藥局）。得手後，停置在台中縣潭子鄉○○路一一一巷口附近。(八)、
    於九十四年一月三日凌晨零時許，在台中縣潭子鄉○○路○段一一四號前，由壬○○持六角扳手竊取己○○持有之車號ＮＴ─三九八二號自用小貨車（車主為張
    家榮）及車內財物（價值約十五萬元）。得手後，自同日八時許起，壬○○及丙○○多次打電話與己○○恐嚇其匯款至華南銀行水湳分行鍾國華帳戶。嗣於同月
    四日十五時四十四分許，丙○○駕駛車號Ｃ三─二○九二號自用小客車搭載壬○○，至台中縣大里市○○路三十三號前，壬○○下車打電話向己○○恐嚇之際，
    為警當場查獲，並扣得供恐嚇使用之0000000000號行動電話，而未得
    逞。丙○○見狀，乘隙駕車擦撞員警後逃逸。壬○○遭查獲後，即帶同員警至台
    中市○○路○段「谷明土雞城」旁後山上起獲車號ＮＴ─三九八二號自用小貨車
    。再至台中市○○路六十二之一號旁巷子內起獲車號ＮＫ─五七三八號自用小貨
    車。另在台中縣潭子鄉○○路一一一巷口附近起獲車號Ｍ一─六四五七號自用小
    貨車。
二、案經台中縣警察局烏日分局報請台灣台中地方法院檢察署檢察官偵查起訴。
    理      由
一、訊據被告壬○○、丙○○坦承竊取前開自用小貨車向車主恐嚇取財等情不諱，被
    告丙○○於本院審理時坦承稱：「有參與六件，有二件沒有參與，其中起訴書編
    號第三及第八件竊取戊○○持有Ｗ九─三七三一號及己○○持有之車號ＮＴ─三
    九八二號自用小貨車二件我沒有參與」，「我開我的小自客車Ｃ三─二○九二號
    ，載壬○○，由壬○○找目標，壬○○下車去竊取，壬○○用六角扳手撬開車門
    ，六角扳手已磨過，可以撬開車門，然後由壬○○下手竊取，竊得之後，由壬○○將該贓車駛離，我開的我車子離開，之後由壬○○恐嚇被害人勒贖其繳錢，匯
    入銀行之帳戶，該帳戶是壬○○向他人租用的。我有打二部車的恐嚇勒贖電話，
    我打的二通電話均有匯款進來，領款的事，是由壬○○叫人處理的，我總共拿取
    約一萬五千元，壬○○分得多少我不知道，分錢的事情我不和壬○○計較」等語
    。被告壬○○於本院審理時坦承稱：「就跟丙○○所言的一樣。目標是我找的，
    下手竊取車子的是我，我是從車內找出名片和被害人聯絡的，如車內沒有電話我
    就打電話至查號台問電話，然後打電話勒贖」，「我總共竊取八部車子，丙○○
    參與其中六部。由丙○○負責二部車主恐嚇勒贖電話」，「丙○○打二部，其餘
    六部均是我打的，我是租用帳戶，但是提款卡由出租人高天賜、鍾國華、周育民
    等人持有，錢也是由他們領取，領到錢之後，由他們抽取一成，剩下的錢才交給
    我。我先還我的債務，剩下的我再和丙○○均分，因為丙○○他告訴我，叫我先
    還債務，還完債務之後，我們再平分」，「給丙○○約一萬七千元左右」，「租
    一次八千元，不限時間，因為我租第一次出租人很守信用，所以之後我才再向他
    租用」，「行動電話在第一廣場購買的，是向一位開計程車的人買的，三張三個
    門號，共一千元」，「扣案之0000000000號行動電話，是供勒車專用
    的」等語。核與被害人乙○○、甲○○、石安磊、戊○○、辛○○、丁○、蔡金
    火、癸○○、己○○等人分別於警詢及本院訊問時指述情節相符，並有被害人己○○立具之贓物領據、車輛竊盜、車牌失竊資料個別查詢報表─查詢車輛認可資
    料、警察局車輛協尋電腦輸入單、壬○○登載被害人資料之紙張、電話通聯紀錄
    、匯款單、前開銀行帳戶開戶資料及交易往來明細等在卷可稽，並有扣案之物足
    資佐證，事證明確，被告壬○○、丙○○自白與事實相符，被告二人之犯行均堪
    認定。
二、按凡一切言語舉動，係基於使人提供財物為目的，而足使他人生恐懼心者，均屬
    恐嚇，最高法院二十二度上字第一三一０號及二十七年滬上字第十八號判例可資
    參照，被告以可供兇器使用之六角扳手，竊取被害人汽車後，以打電話要求被害
    人給付二萬至九萬元之代價，否則即將已竊得之汽車焚毀、或解體、丟棄之情，
    其顯欲恫嚇被害人交付金錢，且部分被害人因畏懼而匯款至被告等之上揭帳戶內
    ，部分被害人則畏懼但尚未籌得款項，而尚未付款，是核被告等所為係犯刑法第
    三百二十一條第一項第三款之加重竊盜罪，及第三百四十六條第一項之恐嚇取財
    罪及第三百四十六條第三項、第一項之恐嚇取財未遂罪。被告等就前開犯行，有
    犯意之聯絡及行為之分擔，均為共同正犯。被告等先後多次加重竊盜、恐嚇取財
    既遂、恐嚇取財未遂等罪，各時間緊密，所犯構成要件相同，顯係基於概括犯意
    反覆為之，均為連續犯，依刑法第五十六條規定，分別以一重之加重竊盜、恐嚇
    取財既遂罪論處，並依法加重其刑。又被告等所犯加重竊盜與恐嚇取財罪間，有
    方法與結果之牽連關係，為牽連犯，從一重之恐嚇取財既遂罪論處。又被告壬○○曾於九十年間，因槍砲彈藥刀械管制條例及重利案件，經臺灣高等法院臺中分
    院分別判處有期徒刑一年二月、六月，應執行有期徒刑一年六月確定，甫於九十
    二年四月十三日假釋期滿未經撤銷，以已執行論，有臺灣臺中地方法院檢察署刑
    案資料查註紀錄表、及臺灣高等法院被告全國前案紀錄表各一份附卷可按，其於
    五年內再犯本件有期徒刑之罪，為累犯，應依法加重其刑。爰分別審酌被告年輕
    力壯，不思以正常方法賺取合法錢財，竟用非法手段竊車得手後，以打電話恐嚇
    取財之犯罪動機、目的，嚴重破壞犯罪查緝工作、影響社會治安及社會秩序、及
    被告犯後已坦承犯行，態度尚稱良好，及被告二人已分別與部分被害人達成和解
    ，其中賠償被害人辛○○二萬八千元，賠償被害人丁○二萬元，賠償被害人癸○○一萬元，有和解書三份附卷可參，對其餘被害人尚未達成和解等一切情狀，分
    別量處如主文所示之刑，以資懲儆。
據上論斷，應依刑事訴訟法第二百七十三條之一第一項、第二百九十九條第一項前段
，刑法第二十八條、第五十六條、第三百四十六條第一項，第三百二十一條第一項第
三
款、第五十五條、第四十七條，罰金罰鍰提高標準條例第一條前段，判決如主文。
本案經檢察官庚○○到庭執行職務。
中      華      民      國    九十四  年      五    月    三十一        日
                                臺灣臺中地方法院刑事第三庭
                                    法  官黃松竹
右正本證明與原本無異。
如不服本判決，應於判決送達後十日內向本院提出上訴狀，上訴於臺灣高等法院臺中
分院( 須附繕本 )。
                                    書記官
中      華      民      國    九十四   年     五    月    三十一        日
附錄本案所犯法條全文
中華民國刑法第三百四十六條
(單純恐嚇罪)
意圖為自己或第三人不法之所有，以恐嚇使人將本人或第三人之物交付者，處六月以
上五年以下有期徒刑，得併科一千元以下罰金。
以前項方法得財產上不法之利益，或使第三人得之者，亦同。
前二項之未遂犯罰之。
